【裁判字號】    99,裁,464
【裁判日期】    990226
【裁判案由】    贈與稅
【裁判全文】
最  高  行  政  法  院  裁  定
                                       99年度裁字第464號
上  訴  人  甲○○
被  上訴人  財政部臺灣省北區國稅局
代  表  人  乙○○
上列當事人間贈與稅事件，上訴人對於中華民國98年11月24日臺
北高等行政法院98年度訴字第1586號判決，提起上訴，本院裁定
如下：
    主  文
上訴駁回。
上訴審訴訟費用由上訴人負擔。
    理  由
一、按對於高等行政法院判決之上訴，非以其違背法令為理由，
    不得為之，行政訴訟法第242條定有明文。依同法第243條第
    1項規定，判決不適用法規或適用不當者，為違背法令；而
    判決有同條第2項所列各款情形之一者，為當然違背法令。
    是當事人對於高等行政法院判決上訴，如依行政訴訟法第24
    3條第1項規定，以高等行政法院判決有不適用法規或適用不
    當為理由時，其上訴狀或理由書應有具體之指摘，並揭示該
    法規之條項或其內容；若係成文法以外之法則，應揭示該法
    則之旨趣；倘為司法院解釋或本院之判例，則應揭示該判解
    之字號或其內容。如以行政訴訟法第243條第2項所列各款情
    形為理由時，其上訴狀或理由書，應揭示合於該條項各款之
    事實。上訴狀或理由書如未依此項方法表明，或其所表明者
    與上開法條規定不合時，即難認為已對高等行政法院判決之
    如何違背法令有具體之指摘，其上訴自難認為合法。
二、緣上訴人於民國（下同）95年6月30日自國泰世華銀行永和
    分行（下稱國泰銀行）帳戶轉帳新臺幣（下同）2,000,000
    元（下稱系爭款項）至其孫劉忠宜國泰銀行帳戶，經被上訴
    人查獲，以上訴人前開財產移轉之行為，涉有遺產及贈與稅
    法第4條第2項規定贈與之情事，加計前次贈與1,100,000元
    ，核定贈與總額3,100,000元，應納稅額109,000元，並按核
    定應納稅額加處1倍之罰鍰109,000元。上訴人不服，申請復
    查，未經變更，遂循序提起行政訴訟。
三、本件上訴人對於臺北高等行政法院之判決上訴，主張略以：
    系爭款項並非贈與，而係上訴人之孫劉忠宜代上訴人投資購
    買基金，嗣因基金套牢，劉忠宜為免上訴人自殺，而於96年
    3月27日將自有美金存款單予以變賣還款，且劉忠宜返還時
    點亦早於被上訴人97年9月20日行文告發日；又被上訴人亦
    於原審辯論時自承未以任何函件告知上訴人作成原處分等語
    。經查，原判決業已詳述其事實認定依據及得心證之理由，
    並無違誤。上訴意旨雖以原判決違背法令為由，惟核其上訴
    狀所載理由，乃對於原判決所為上訴人有贈與事實之認定為
    爭議，係就原審取捨證據、認定事實之職權行使為指摘，而
    非具體表明合於不適用法規、適用法規不當、或行政訴訟法
    第24 3條第2項所列各款之情形，難認對原判決之如何違背
    法令已有具體之指摘。依首開規定及說明，應認其上訴為不
    合法。
四、據上論結，本件上訴為不合法。依行政訴訟法第249條第1項
    前段、第104條，民事訴訟法第95條、第78條，裁定如主文
    。
中    華    民    國    99    年    2     月    26    日
                    最高行政法院第七庭
                        審判長法官  藍  獻  林
                              法官  曹  瑞  卿
                              法官  廖  宏  明
                              法官  張  瓊  文
                              法官  姜  素  娥
以  上  正  本  證  明  與  原  本  無  異
中    華    民    國    99    年    2     月    26    日
                              書記官  賀  瑞  鸞


司法院資訊處製作；財團法人民間司法改革基金會備份。
